臺灣臺中地方法院刑事判決　　　　　　　 96年度訴字第634號
公　訴　人　臺灣臺中地方法院檢察署檢察官
被　　　告　乙○○
選任辯護人　陳榮輝律師
上列被告因違反毒品危害防制條例案件，經檢察官提起公訴（九
十五年度偵字第二四一五二號），本院判決如下：
    主    文
乙○○連續販賣第二級毒品，處有期徒刑捌年貳月。扣案之序號
為00000000000000號之行動電話機具壹具，沒收
。販賣第二級毒品所得之財物新臺幣伍仟元沒收，如全部或一部
不能沒收時，以其財產抵償之。販賣第二級毒品所得之財物茶鵝
貳隻沒收，如全部或一部不能沒收時，追徵其價額。又販賣第二
級毒品，處有期徒刑柒年貳月。扣案之序號為00000000
000000號之行動電話機具壹具，沒收。販賣第二級毒品所
得之財物茶鵝貳隻沒收，如全部或一部不能沒收時，追徵其價額
。又販賣第二級毒品，處有期徒刑柒年肆月。扣案之序號為00
000000000000號之行動電話機具壹具，沒收。販賣
第二級毒品所得之財物新臺幣仟元沒收，如全部或一部不能沒
收時，以其財產抵償之。應執行有期徒刑拾貳年。扣案之序號為
00000000000000號之行動電話機具壹具，沒收。
販賣第二級毒品所得之財物新臺幣捌仟元沒收，如全部或一部不
能沒收時，以其財產抵償之。販賣第二級毒品所得之財物茶鵝肆
隻沒收，如全部或一部不能沒收時，追徵其價額。
　　犯罪事實
一、乙○○明知甲基安非他命係屬毒品危害防制條例第二條第二
    項第二款之第二級毒品，不得販賣，竟仍基於販賣第二級毒
    甲基安非他命之概括犯意，於民國九十五年七月一日後，則
    另行起意，以門號為0000000000號（下稱門號０
    九二七電話）之ＳＩＭ卡插卡於其所有序號為000000
    00000000號之行動電話機具中使用以作為販賣毒品
    之工具，而分別與丙○○及甲○○○等人所使用門號各為0
    000000000號及0000000000號之行動電
    話相互聯絡，在電話中談妥交易甲基安非他命之數量、價錢
    、交付時間及地點後，乙○○即依約於約定時、地交付所有
    之甲基安非他命予丙○○、甲○○○等人，並當場向丙○○
    、甲○○○等人收取交易對價，而先後有下列販賣甲基安非
    他命之犯行：
（一）於九十五年五、六月間之某日，在臺中縣梧棲鎮○○路與
      西濱路口，以新台幣（下同）三千元之價格，販賣交付甲
      基安非他命一包（詳細重量不詳）予丙○○一次。
（二）於九十五年五、六月間，在臺中市○○○路之澄清醫院前
      或臺中市○○路等地，分別以每小包甲基安非他命一千元
      、一千元之代價及換取真空包裝之茶鵝二隻（市價約一千
      元）等作為對價，而連續販賣交付甲基安非他命各一包（
      詳細重量均不詳）予甲○○○共三次。
（三）於九十五年九月三日，在臺中市澄清醫院前或臺中市○○
      路某址，以每小包甲基安非他命換取真空包裝之茶鵝二隻
      （市價約一千元）作為對價，而販賣交付甲基安非他命一
      包（詳細重量不詳）予甲○○○一次。
（四）於九十五年九月底某日，在丙○○所開設位於臺中縣梧棲
      鎮○○○路之公司樓下，以三千元之價格，販賣交付甲基
      安非他命一包（詳細重量不詳）予丙○○一次。
二、嗣於九十五年十月二十五日上午十二時三十分許，為警在臺
    中市○○路○段九一之八號五樓五０九室查獲，並扣得乙○○所有，供其販賣上開甲基安非他命時聯絡所用之行動電話
    機具一具（序號為00000000000000號者），
    及乙○○所使用上開０九二七門號及門號為0000000
    000號之ＳＩＭ卡二張、序號為00000000000
    0000號之行動電話機具一具，及供其自己施用毒品所用
    之第一級毒品海洛因四小包（毛重六點二公克）、藥杓五支
    、玻璃吸食器三支、夾鏈分裝袋五包及吸食器二組等物，而
    循線獲悉上情。
二、案經臺中縣警察局清水分局報請臺灣臺中地方法院檢察署檢
    察官偵查起訴。
    理  由
壹、程序方面：被告乙○○辯以證人甲○○○於偵查中所為陳述
    係審判外陳述，無證據能力：按被告以外之人於審判外之言
    詞或書面陳述，除法律有規定者外，不得作為證據，刑事訴
    訟法第一百五十九條第一項定有明文，此乃採英美法系之傳
    聞法則，用以保障被告之反對詰問權。而本法所規定傳聞法
    則之例外，其中就被告以外之人於偵查中向檢察官所為之陳
    述，因檢察官代表國家偵查犯罪時，原則上當能遵守法定程
    序，且被告以外之人如有具結能力，仍應依法具結，以擔保
    其係據實陳述，故於第一百五十九條之一第二項明定「除顯
    有不可信之情況者外」，得為證據。而查，證人甲○○○於
    偵查中之陳述，雖與其於本院審理中所述並不完全相符；然
    依證人甲○○○於偵查中之陳述，佐以證人甲○○○與被告
    間之通訊監察譯文，復可見顯無不可信之特別情況，自非無
    證據能力。況按證人依法應具結而未具結者，其證言不得作
    為證據；又被告以外之人於偵查中向檢察官所為之陳述，除
    顯有不可信之情況者外，得為證據，刑事訴訟法第一百五十
    八條之三、第一百五十九條之一第二項定有明文。查證人甲○○○於偵查中之陳述業經具結，有該結文在卷可佐（詳見
    偵查案卷第二八頁背面），上開偵訊陳述復係於本案偵查中
    向檢察官所為之陳述，且被告並未提出證據證明該證人於偵
    訊具結陳述，具「顯不可信之情況」之情形，依上揭刑事訴
    訟法第一百五十九條之一第二項之規定，自應認有證據能力
    ，先予敘明。
貳、實體部分：
一、訊據被告乙○○固對伊確曾分別於上開時、地交付甲基安非
    他命予證人丙○○及甲○○○各多次，並向丙○○及甲○○○收取該等毒品之價金或以茶鵝抵償價金，且伊與證人丙○○及甲○○○間確有以上開電話門號相互聯絡約定交付甲基
    安非他命之時、地、金額及數量，而有該等門號間如通訊監
    察譯文所示之對話內容等情不諱；然仍矢口否認有何販賣第
    二級毒品甲基安非他命之犯行，並辯稱：因伊資力不足購買
    所需之毒品施用，故乃與證人丙○○及甲○○○合資購買甲
    基安非他命，而藉此從中獲取較多量之甲基安非他命供己施
    用，並非販賣，此由伊為警查獲時並無身懷鉅款及販賣毒品
    所需之電子磅秤及夾鏈袋等物可知，又伊與證人丙○○及甲○○○間電話通聯之對話內容僅係伊向證人丙○○及甲○○○告知代購毒品之金額及數量，伊自己並無毒品可供販售，
    均係代證人丙○○及甲○○○向案外人廖晉毅購買毒品云云
    。經查：
（一）被告確有於犯罪事實欄一（二）、（三）所示之時、地交
      付甲基安非他命予甲○○○，並同時向甲○○○收取現金
      或茶鵝作為交付毒品之對價等情，既為被告所是認，且據
      證人甲○○○迭次於偵查及本院審理中結證陳稱：「我是
      九十五年五、六月間又開始施用甲基安非他命（以下均誤
      載為安非他命），施用到同年八月底，偶爾才施用一次。
      我施用之甲基安非他命是『錦仔』（指認照片為被告）賣
      給我的，從我九十五年五、六月開始施用毒品開始就是向
      他買，約向他買過四次左右，其中一次我拿茶鵝跟他換一
      小包甲基安非他命，每次都是買一千元的甲基安非他命，
      交易地點曾在臺中文心路路邊及澄清醫院路邊交貨給我，
      每次地點都不一定，我是用我的0000000000號
      手機打他的手機0000000000號。（問：還有向
      誰買？）我還有向『來發』的人買一次，主要是向『錦仔
      』買的。」（詳見偵查案卷第二七頁背面及二八頁偵查筆
      錄）及「（提示九十五年九月二日通聯紀錄，問：電話通
      聯並未提到拜託被告購買毒品，這是否你與被告的通聯記
      錄？）是我與被告的通聯記錄。我是向被告買了四次。其
      中一次是用茶鵝換。以我在偵查中筆錄為準。（問：每次
      購買都是一千元？）是。二次一千元，二次是用茶鵝換，
      各抵一千元，九月二日那次二千元的沒買成。（問：你如
      何知道被告有貨可賣？）我與被告以前就認識。我與被告
      是朋友關係，認識十幾年。（問：你現任何職？）殺鴨、
      鵝。（問：你剛提及茶鵝與安非他命交換，是如何聯絡？
      ）一次我打給被告，一次被告打給我。這二次是直接以茶
      鵝交換甲基安非他命，時間不記得。我最後一次施用甲基
      安非他命是九十五年十月十一日，一、二個月施用一次甲
      基安非他命，每次買來的甲基安非他命可施用一、二次。
      （問：最後一次向被告買甲基安非他命是何時？）十月十
      一日施用的那次，是用之前沒用完的，是之前八月的時候
      買的（改稱：確定是九月三日最後一次買，用茶鵝換的）
      ，好像在澄清醫院或文心路向被告買的。（問：你第二次
      、第三次向被告買是何時？）沒印象。」（詳見本院審理
      筆錄）等語詳實，且有被告所使用門號０九二七電話、序
      號為00000000000000號之行動電話機具與
      證人甲○○○所使用門號為0000000000號行動
      電話聯絡之通聯紀錄及監察譯文在卷足參（附於警詢案卷
      ），足見被告顯係基於營利之意圖而於上開時、地販賣交
      付甲基安非他命予證人甲○○○無訛。至雖證人甲○○○
      對其最後一次向被告購買甲基安非他命之時間究竟為何，
      前後所述並非一致；然此既係攸關證人甲○○○本身所涉
      施用毒品甲基安非他命罪嫌之時間、次數及刑責，則證人
      甲○○○於所涉施用毒品甲基安非他命罪嫌部分於九十五
      年十月十二日偵查後仍遭檢察官提起公訴，其後始願於本
      院審理中據實證述上情，亦核乎常情事理，尚非顯有瑕疵
      ，基此，證人甲○○○最後一次向被告購買毒品之時間，
      自應以證人甲○○○於本院所述之九十五年九月三日為是
      。又依上情，既亦可見證人甲○○○自始對於其乃係在電
      話中與被告聯絡交易毒品之細節後，再於約定時、地交付
      毒品代價並同時向被告直接收取毒品，其向被告約購買過
      四、五次，每次均一小包甲基安非他命為一千元代價，其
      中有以價約一千元之食用茶鵝作為對價者等情所為之證述
      並無二致，而證人甲○○○與被告確為相識十餘年之友人
      ，其間並無怨隙等情，復為被告所不爭，足徵證人甲○○○尚無虛構誣陷被告之理，其所證上開情節，自堪信為真
      實，而被告辯稱伊乃均與證人甲○○○共同集資後，由伊
      向廖晉毅購得毒品後分予證人甲○○○云云，顯屬矯飾卸
      責之詞，非可憑取。蓋以，被告既辯稱證人甲○○○每次
      均以茶鵝作為對價與伊交換毒品等情在卷，另證人甲○○○亦證稱因被告曾欲向其購買茶鵝食用，故其乃以食用茶
      鵝二隻作為對價與被告交換毒品二次等語詳實，可見被告
      當係自掏腰包向他人購入毒品後，為購買茶鵝食用，始將
      毒品販賣交予證人甲○○○以換取茶鵝食用，自已無如被
      告所辯伊係因資力不足購取所需之毒品施用，始與證人甲○○○合資購毒，藉此獲取較多量之毒品施用等情之可能
      。況且，被告既對伊乃於交付毒品予證人甲○○○之同時
      ，始向證人甲○○○收取毒品價格等情供承不諱，且與證
      人甲○○○所證上情互核相符，則參諸一般交易毒品之常
      態中，販毒者均係於交付量微價高之毒品時，因恐購毒者
      事後無力支付對價或否認曾收取毒品等情致無法取得毒品
      對價，故均於交付毒品之同時或先行要求購毒者給付買賣
      該等毒品之對價，堪認被告乃係交付毒品對價予廖晉毅並
      同時獲取毒品後，始將部分先行購入之毒品販賣交予證人
      甲○○○並同時向甲○○○收取對價，尚無自己先行向廖
      晉毅取得毒品而積欠購毒款項，待其後交付毒品予證人甲○○○並收取現款，再以湊足之合資款項交付廖晉毅之情
      甚明。綜上，堪見被告所辯上開情詞，顯然悖於常理，洵
      屬無據，無可採信。
（二）至於，證人甲○○○就其向被告購買甲基安非他命之次數
      及時間，前後所述雖有些微差異；然查，被告於本院審理
      中對於證人甲○○○前所證述交付毒品及價金之時、地及
      次數既無爭執，僅以渠等係合資購買一節置辯，而證人甲○○○於本院審理中則證稱除最後一次係於九十五年九月
      三日在臺中港路澄清醫院前或臺中市○○路向被告購買毒
      品，並以茶鵝二隻作為對價者外，其餘購買之時、地業已
      不復記憶等語在卷，故而，自當核諸證人甲○○○前於偵
      查中所述上情，而為有利被告之認定，亦即應認被告乃另
      於九十五年五、六月間，先後在臺中市○○○路澄清醫院
      前或臺中市○○路等地，販賣交付甲基安非他命一小包予
      甲○○○三次，並各收取一千元、一千元及茶鵝二隻作為
      對價。再者，證人甲○○○確有多次施用甲基安非他命等
      情，業據證人甲○○○於本院審理中證稱詳實，且為被告
      所不爭執，更可見證人甲○○○結證陳稱其曾與被告約在
      上開處所交易甲基安非他命，每次購買一千元之毒品數量
      供己施用等語，洵屬有據。基上可見，證人甲○○○於偵
      訊及本院審理中所述上情，當堪採信，而被告上揭販賣甲
      基安非他命予甲○○○之犯行，應堪認定。
（三）次查，被告確有於犯罪事實欄一（一）、（四）所示之時
      、地交付甲基安非他命予丙○○，並同時向丙○○收取該
      等毒品之價金等情，既據證人丙○○於本院審理中證稱：
      「九十五年五、六月左右，我與朋友在泡茶時聽過林先生
      即在場被告這個人，我有透過朋友，請被告跟我連絡，我
      跟他說我想施用甲基安非他命，他說他手上沒有，但如果
      我需要，他可以幫我調。第一次是在九十五年五、六月左
      右（詳細日期不記得），我買了二、三千元甲基安非他命
      ，第二次是在九十五年九月底左右，也是買二、三千元。
      我共向被告買過這二次，第二次是在我公司梧棲鎮○○○
      路公司的樓下交貨，第一次時間相隔比較久不太記得地點
      ，應該是在大智路與西濱路口的路邊。我當時使用000
      0000000號電話。毒品確實是跟被告拿的。我與被
      告間於九十五年八月二十九日確有通訊監察譯文所示之對
      話內容」等語詳實，且有九十五年八月二十九日證人丙○○所使用門號為0000000000號行動電話與被告
      所使用門號０九二七電話、序號為0000000000
      0000號之行動電話機具聯絡之通聯紀錄及監察譯文在
      卷足參（附於偵查案卷四二頁背面），復為被告所不爭執
      ，並供稱：證人丙○○係以三千元購買毒品甲基安非他命
      二次，並由伊交付毒品及收取價金等語在卷，自堪先認定
      屬實。至被告雖另辯稱伊交予證人丙○○之上開毒品，亦
      係伊與證人丙○○合資購得者云云，且證人丙○○於本院
      審理中亦證稱：「我透過朋友請被告跟我連絡，約過二、
      三天後，被告跟我連絡，他說因為有其他朋友也請他幫忙
      調，如果我也確定要，一起調會比較便宜，所以我就說好
      。被告有跟我說他身上沒有，要跟別人調（毒品）。」等
      情；惟查，證人丙○○於本院審理中既同時證稱：「我說
      是向被告拿的（毒品），但我不清楚他是不是向別人調的
      。」等語在卷，已可見證人丙○○實不知其所取得之上開
      毒品，究係被告自行販售或先行墊款而向他人調取後交付
      者，而證人丙○○所述上情，尚無從作為有利被告之認定
      。倘再依證人丙○○與被告間九十五年八月二十九日之通
      訊監察譯文內容中載明：「（證人丙○○問）有在海口嗎
      ？（被告答）有。（證人丙○○問）方便嗎？（被告答）
      可以。（證人丙○○問）東西比上次好嗎？（被告答）比
      上次好多了。（證人丙○○問）你少吹了。（被告答）上
      次不能用嗎？（證人丙○○問）半兩多少錢？（被告答）
      算七千五會不會太貴。（證人丙○○問）太貴，別人才多
      少？（被告答）一句話，算你七千元。（證人丙○○問）
      好，何時交貨？（被告答）我沒辦法，別人是上手，我忙
      完撥給你電話。」等情以觀，足見被告當係先行向他人購
      得甲基安非他命後，再自行決定價格以販售毒品甲基安非
      他命予證人丙○○無疑。蓋因被告若實係與證人丙○○合
      資購買毒品，則除已先行詢問毒品上游有關毒品之確定價
      格，並容有殺價之空間外，當無從先行於電話中與合資購
      買之證人丙○○商談交易毒品之價格、數量，並自行同意
      降價，而願甘冒事後伊與毒品上游商談交易價格時，恐因
      上游不願降價所須自負其間價差等風險之情。
（四）又者，倘認被告辯稱伊係因資力不足購取所須之毒品施用
      ，始與證人丙○○合資購毒，藉此獲取較多量之毒品施用
      等情屬實，則被告應尚無能力於未向證人丙○○收取款項
      前，即先行出資向上游廖晉毅購入上開毒品以交付證人丙○○之可能。而查，被告對伊乃於交付毒品予證人丙○○
      之同時，始向證人丙○○收取毒品價格等情既供承不諱，
      復與證人丙○○所證上情互核相符，則參諸交易毒品之常
      態乃販毒者於交付毒品之同時或先行要求購毒者給付買賣
      該等毒品之對價，堪徵被告當係交付毒品對價予廖晉毅並
      同時獲取毒品後，始將部分先行購入之毒品販賣交予證人
      丙○○並同時向丙○○收取對價，亦無自己先行向廖晉毅
      取得毒品而積欠購毒款項，待其後交付毒品予證人丙○○
      並收取現款，再以湊足之合資款項交付廖晉毅之情甚明。
      綜上，堪見被告所辯上開情詞，悖於常理，不足憑信，而
      被告上揭販賣甲基安非他命予丙○○之犯行，亦堪認定。
（五）另者，被告雖辯稱員警並未查獲扣得伊持有任何甲基安非
      他命、分裝夾鏈袋、電子磅秤及身懷鉅額款項等一般販售
      毒品者所應持有之物等情，固有扣押物品目錄表在卷足參
      ；然因甲基安非他命量微價高，且被告自承伊亦有施用甲
      基安非他命，並曾多次交付甲基安非他命予上開證人等情
      在卷，是本件員警未扣得毒品甲基安非他命以為佐證，亦
      非無由；況販賣毒品者之販售規模、方式、工具及經濟狀
      況本因人而異，自無從徒憑員警查獲當時並未自被告身上
      扣得上開物品，遽為有利被告之認定。再參諸甲基安非他
      命價格昂貴，為政府明令禁止非法持有買賣之毒品，且販
      賣甲基安非他命之法定刑度為無期徒刑或七年以上有期徒
      刑，刑責甚重，又販賣甲基安非他命既係違法行為，當非
      可公然為之，亦無公定價格，且容易分裝、以葡萄糖粉末
      等稀釋純度，並增減份量，而每次買賣之價量，可能隨時
      依雙方關係深淺、資力、需求量及對行情之認知、來源是
      否充裕、查緝是否嚴謹、購買者被查獲時供述購買對象之
      可能風險之評估等情形，而異其標準，非可一概而論；販
      賣之利得，除被告坦承犯行或價量俱臻明確外，委難察得
      實情，販賣之人從價差或量差中牟利之方式雖異，其意圖
      營利之販賣行為則同一，是以甲基安非他命量微價高，販
      賣者率有暴利可圖，被告倘無利可圖，自無甘冒違法重責
      而從事原價交易之理。綜上所述，被告確有上開販賣甲基
      安非他命並以此牟利之犯行甚明。本案事證明確，被告上
      開犯行，堪予認定。
二、按甲基安非他命為毒品危害防制條例第二條第二項第二款所
    規定之第二級毒品，是核被告販賣甲基安非他命予丙○○及
    甲○○○二人之上開所為，均係犯毒品危害防制條例第四條
    第二項之販賣第二級毒品罪。被告為販賣而先後持有第二級
    毒品海洛因之低度行為，均為販賣之高度行為所吸收，均不
    另論罪。查刑法第五十六條關於連續犯之規定業於九十四年
    二月二日刪除，並於九十五年七月一日施行，此刪除雖非犯
    罪構成要件之變更，但顯已影響行為人行罰之效果，自屬法
    律有變更，故倘連續數行為而犯同一之罪名，均在新法施行
    前者，新法施行後，應依新法第二條第一項之規定，適用最
    有利於行為人之法律，比較新、舊法結果，仍應適用較有利
    於被告之行為時法律即舊法論以連續犯；又倘部分之數行為
    ，發生在新法施行前者，新法施行後，該部分適用最有利於
    行為人之法律，即仍應論以連續犯，若其中部分之一行為或
    數行為，發生在新法施行後者，該部分不能論以連續犯，有
    最高法院九十五年度第八次刑事庭會議決議可資參照。而查
    ，被告所犯上開犯罪事實欄一（一）、（二）所示之行為後
    ，刑法關於連續犯之法律已有變更，而本件被告於舊法時期
    所犯上開數次販賣毒品罪，依修正施行前刑法第五十六條之
    規定，為連續犯，應以販賣毒品罪論以一罪，並得加重其刑
    至二分之一；而依修正施行後之刑法，並無連續犯之規定，
    且依新法應各別多次論斷之結果（即數罪併罰），其刑度顯
    較修正前應依刑法第五十六條之規定以一連續販賣毒品罪為
    重，經比較新舊法結果，以被告行為時之規定較有利於被告
    ，新法之規定對於被告並無較為有利之情形，自應依刑法第
    二條第一項前段規定，適用修正施行前之刑法第五十六條規
    定，是被告先後為犯罪事實一（一）、（二）所示之販賣第
    二級毒品甲基安非他命予丙○○及甲○○○二人之犯行，時
    間緊接，犯罪構成要件復相同，顯係基於概括犯意反覆為之
    ，應依修正前刑法第五十六條之連續犯規定，論以一罪，而
    除因該罪之法定刑係無期徒刑部分，依刑法第六十五條第一
    項規定不得加重，故毋庸加重外，仍應就有期徒刑部分加重
    其刑。又被告所為上開犯罪事實欄一（三）、（四）所示之
    數次販賣毒品行為，因係分別於九十五年九月三日及同年九
    月底所犯，而均於新法修正施行後，自均無連續犯規定之適
    用，而應予分論併罰，至公訴人誤以上開部分之犯罪事實，
    亦應論以連續犯，即有未恰，應予更正，併予說明。爰審酌
    被告對其販賣甲基安非他命毒品之犯行，飾詞狡辯而翻異前
    詞，犯罪後態度不佳，毫無悛悔之意，其販賣之對象二人，
    又依其販賣之次數、期間及所得以觀，尚非頗具規模，其為
    一己私利，販賣甲基安非他命戕害他人健康，其販賣甲基安
    非他命足使購買施用者導致精神障礙、性格異常，甚至造成
    生命危險之生理成癮性及心理依賴性，危害社會治安，惡性
    非輕，其不思以正當途徑合法掙取金錢，圖以販賣第二級毒
    品甲基安非他命以牟利，犯罪所造成之危害非淺，再其犯罪
    後態度未見悔意等一切情狀，各量處如主文所示之刑，並定
    其應執行之刑。扣案之行動電話機具一具（序號為0000
    0000000000號者），係被告所有，供上開多次販
    賣毒品時聯絡交易之用，業據證人甲○○○等人陳述在卷，
    復有通聯紀錄在卷足參，是爰依毒品危害防制條例第十九條
    第一項規定宣告沒收。另扣案之被告所使用上開０九二七門
    號及門號為0000000000號之ＳＩＭ卡二張（應為
    電信公司所有，提供被告使用者）、序號為0000000
    00000000號之行動電話機具一具、第一級毒品海洛
    因四小包（毛重六點二公克）、藥杓五支、玻璃吸食器三支
    、夾鏈分裝袋五包及吸食器二組等物，因或非被告所有之物
    ，且非違禁物，抑或雖屬被告所有，然係被告是否另涉施用
    毒品犯行之證據，核與本案販賣毒品犯行部分無涉，是均不
    另為沒收之諭知。另被告販賣甲基安非他命予甲○○○及丙○○等人之所得各詳如犯罪事實欄所述，亦即被告販賣甲基
    安非他命所得合計為八千元及茶鵝共四隻，此等所得雖未扣
    案，仍應依同條例第十九條第一項規定宣告沒收，如全部或
    一部不能沒收時，以其財產抵償之【現金五千元（舊法時所
    犯部分）、三千元（新法後所犯部分）】或追徵其價額【茶
    鵝二隻（舊法時所犯部分）、茶鵝二隻（新法後所犯部分）
    】。至原起訴檢察官雖認被告尚有另於九十五年五月間起至
    同年九月間止，連續販售毒品甲基安非他命予其他不詳姓名
    之購毒者施用之犯行云云；然公訴人既未曾就此提出任何證
    據以供本院審認，此部分自屬尚無任何證據足資證明，原應
    為無罪判決之諭知，惟公訴人既認此部分與起訴經論罪之犯
    罪事實，為連續犯之裁判上一罪關係，是不另為無罪之諭知
    ，併此敘明。
三、新舊法部分：查刑法第二條第一項規定：「行為後法律有變
    更者，適用行為時之法律。但行為後之法律有利於行為人者
    ，適用最有利於行為人之法律」。依刑法第五十一條定應執
    行刑時，裁判確定前犯數罪，或其中一罪在新法施行前者，
    均應為新舊法比較，最高法院民國九十五年五月二十三日第
    八次刑事庭會議著有決議可資參照。被告於裁判確定前犯數
    罪，其中一罪係於九十五年七月一日之前犯之，而刑法第五
    十一條業於九十四年二月二日修正公布，並於九十五年七月
    一日施行，修正前刑法第五十一條規定：「數罪併罰，分別
    宣告其罪之刑，依左列各款定其應執行者：」其中第五款規
    定：「宣告多數有期徒刑者，於各刑中之最長期以上，各刑
    合併之刑期以下，定其刑期。但不得逾二十年。」。修正後
    刑法第五十一條第五款規定：「宣告多數有期徒刑者，於各
    刑中之最長期以上，各刑合併之刑期以下，定其刑期。但不
    得逾三十年」。經比較結果，修正後刑法並非較有利於行為
    人，依刑法第二條第一項前段之規定，仍應依修正前刑法，
    定其應執行之刑。
據上論斷，應依刑事訴訟法第二百九十九條第一項前段，毒品危
害防制條例第四條第二項、第十九條第一項，刑法第十一條前段
、第二條第一項前段、修正前刑法第五十六條、修正前刑法第五
十一條第五款，判決如主文。
中　　華　　民　　國　　96　　年　　5 　　月　　31　　日
            刑事第四庭   審判長法　官  林宜民
                               法　官  林學晴
                               法　官  許惠瑜
上正本證明與原本無異。
如不服本判決，應於送達後十日內向本院提出上訴狀（須附繕
本），上訴於臺灣高等法院臺中分院。
                               書記官  陳佳君
中　　華　　民　　國　　96　　年　　5 　　月　　31　　日
附錄法條：
毒品危害防制條例第四條第二項
製造、運輸、販賣第二級毒品者，處無期徒刑或 7 年以上有期徒
刑，得併科新臺幣 7 百萬元以下罰金。
